臺灣桃園地方法院民事裁定
111年度桃補字第441號
原      告  陳宏敏
上列原告與被告羅秀雲間拆屋還地等事件，本院裁定如下：
    主    文
本件訴訟標的價額核定為新臺幣貳拾貳萬陸仟壹佰零柒元，原告
應於本裁定送達後十日內補繳第一審裁判費新臺幣貳仟肆佰參拾
元，並到院閱卷後補正被告姓名，逾期不補正，即駁回其訴。
    理    由
一、按當事人書狀，應記載當事人姓名及住所或居所。書狀內宜
    記載當事人、法定代理人或訴訟代理人之性別、出生年月日
    、職業、國民身分證號碼、營利事業統一編號、電話號碼及
    其他足資辨別之特徵。又起訴，應以訴狀表明當事人及法定
    代理人。原告之訴，起訴不合程式或不備其他要件，依其情
    形可以補正，經審判長定期間命其補正而不補正者，法院應
    以裁定駁回之，民事訴訟法第116條第1項第1款、第2項、第
    244條第1項第1款、第249條第1項第6款分別定有明文，此於
    簡易訴訟程序依同法第436條第2項規定適用之。次按訴訟標
    的之價額，由法院核定。因財產權而起訴者，其訴訟標的之
    價額，以起訴時之交易價額為準；無交易價額者，以原告就
    訴訟標的所有之利益為準，民事訴訟法第77條之1第2項定有
    明文。又請求將土地上之房屋拆除並返還土地之訴，既以土
    地之返還請求權為訴訟標的，則其訴訟標的價額應以起訴時
    土地之交易價額即市價為準，無實際交易價額時，以原告起
    訴時土地當期公告現值為核定依據，亦無不可。蓋土地公告
    現值係直轄市及縣（市）政府依平均地權條例第46條規定，
    對土地價值逐年檢討、調整、評估之結果，自非不得認與市
    價相當而為核定訴訟標的價額之參考（最高法院105年度台
    抗字第504號民事裁定參照）。
二、經查，原告起訴請求被告應將坐落桃園市○○區○○段000○0地
    號土地（下稱系爭土地）上之地上物（下稱系爭地上物）拆
    除，並將上開占用土地返還原告。系爭土地民國111年1月公
    告現值為每平方公尺新臺幣（下同）2萬9,100元，有土地登
    記謄本附卷可參，而原告主張系爭地上物占用系爭土地面積
    約7.77平方公尺，是系爭土地遭占用部分價值即本件訴訟標
    的價額應核定為22萬6,107元（計算式：2萬9,100×7.77=22
    萬6,107），應繳第一審裁判費2,430元。另本院已調取桃園
    市○○區○○段000地號土地及同段161建號登記謄本，原告應到
    院閱卷後補正被告姓名。茲依民事訴訟法第436條第2項適用
    第249條第1項但書規定，限原告於收受本裁定送達翌日起算
    10日內補正，逾期未補正即駁回其訴。
三、爰裁定如主文。
中　　華　　民　　國　　111 　年　　8 　　月　　30　　日
                  桃園簡易庭  法  官  張明宏
以上為正本係照原本作成。
本裁定關於訴訟標的價額核定之部分如有不服，得於裁定送達後
10 日內向本院提出抗告狀，並應繳納抗告費新台幣 1,000 元；
命補裁判費之部分，不得抗告。
中　　華　　民　　國　　111 　年　　8 　　月　　30　　日
                              書記官  石曉芸